【裁判字號】    92,易,994
【裁判日期】    921127
【裁判案由】    竊盜
【裁判全文】
臺灣桃園地方法院刑事判決                          九十二年度易字第九九四號
    公  訴  人  臺灣桃園地方法院檢察署檢察官
    被      告  乙○○
右列被告因竊盜案件，經檢察官提起公訴（九十二年度偵字第六六八三號、九十二年
度第七七０三號），經本院合議庭裁定改依簡式審判程序審理，本院判決如左：
    主  文
乙○○踰越安全設備竊盜，累犯，處有期徒刑拾月。
    事  實
一、乙○○前於民國八十六年間因違反藥事法等案件，經本院於八十六年九月二十五
    日以八十六年度訴字第四八九號判處有期徒刑六月，於八十六年十一月十六日確
    定，並於八十八年四月二十五日執行完畢。詎仍不知悔悟，復意圖為自己不法之
    所有，於九十一年十二月二十三日中午某時，見甲○○位於桃園縣中壢市○○街
    三五九號住處之二樓窗戶未關上，認有機可趁，遂攀爬窗戶入內行竊（侵入住宅
    部分，未據告訴），竊得甲○○所有之現金新台幣（下同）約五千元、女用金戒
    指五枚、男用金戒指一枚及金項鍊一條等物（總價額約三萬五千元）。嗣於同日
    十九時十分許，甲○○發現住處遭人闖空門，報警究辦，經警方在現場採得乙○
    ○留存在現場之指紋後，始循線查悉上情。
二、案經桃園縣警察局平鎮分局報告臺灣桃園地方法院檢察署檢察官偵查起訴。
    理  由
一、右揭犯罪事實，迭據被告乙○○於警、偵訊及本院審理時坦認不諱，核與被害人
    甲○○於警訊中指述遭竊之情節相符，且有經被告指認之現場照片一張及桃園縣
    警察局中壢分局受理報案現場勘查報告表一份在卷可稽，而桃園縣警察局中壢分
    局鑑識人員於九十一年十二月二十三日在被害人甲○○住處衣櫥內側採得不明指
    紋一枚，經送內政部警政署刑事警察局鑑驗結果，與該局檔存被告指紋卡之左環
    指指紋相符，亦有該局九十二年一月二十三日刑紋字第０九二００一二三二七號
    鑑驗書、中壢分局證物清單及刑事案件證物採驗紀錄表各一件附卷足憑，堪認被
    告前揭任意性自白，應與事實相符。是本件事證明確，被告犯行堪以認定，自應
    予依法論科。
二、按窗戶依社會通常觀念，足認為具有防盜之功能，屬安全設備。查被告踰越安全
    設備之窗戶竊盜，核其所為，係犯刑法第三百二十一條第一項第二款之踰越安全
    設備竊盜罪（起訴書誤植為刑法第三百二十一條第一項第一款之罪）。又被告有
    如事實欄所載之犯罪科刑執行情形，有臺灣高等法院被告全國前案紀錄表一紙在
    卷可查，其於刑之執行完畢後五年內，再犯本件有期徒刑以上之罪，為累犯，應
    依刑法第四十七條之規定加重其刑。爰審酌被告之素行不良、犯罪動機、目的、
    手段、竊取財物之價值、犯行所生危害，及其犯罪後尚知坦承犯行等一切情狀，
    量處如主文所示之刑，以示懲儆。
三、又本件被告所犯係死刑、無期徒刑或最輕本刑為三年以上有期徒刑以外之罪，其
    於審判程序中就被訴事實為有罪之陳述，經本院告知簡式審判程序之旨，並聽取
    公訴人、被告之意見後，爰依刑事訴訟法第二百七十三條之一第一項規定合議裁
    定依簡式審判程序審理，附此敘明。
四、再查，被告乙○○另於九十二年七月十四日九時許，在桃園縣中壢市○○○街一
    號前，以自備鑰匙一支，竊取黃瓊瑱所有而停放該處之車號ＲＲＧ－三一二號輕
    型機車一部，於同年八月九日為警查獲之犯行，固經本院中壢簡易庭於九十二年
    六月四日以九十二年度壢簡字第一二六０號判決判處拘役四十日在案，此有上開
    刑事簡易判決及臺灣高等法院被告全國前案紀錄表各一份在卷可稽，然被告該次
    犯行距本案長達六月餘，於客觀上已非密接，再參以被告於本院審理時復供承：
    係因腳骨折打鋼釘，才偷車代步等語，足見其行竊上開機車之動機乃嗣後發生，
    顯係另行起意而為，自難認與本案有何連續犯之裁判上一罪關係，亦予敘明。
五、至同署檢察官移送併辦意旨（九十二年度偵字第一三三二八號、九十二年度偵字
    第一五三五四號、九十二年度偵字第一六五二五號）略以：被告意圖為自己不法
    之所有，先於九十二年八月四日中午十二時三十分許，以徒手攀爬翻越未關窗戶
    之方式，侵入蔡密純位於桃園縣中壢市○○○路一八二號住處二樓，竊取蔡密純
    所有之新台幣五千五百元、手錶一只、金項鍊一條得手；又於九十二年九月十二
    日十四時許，在中壢市○○街一一巷一六弄三三號前，以自備之鑰匙，竊取萬鵬
    所有ＳＨＱ─四二二號機車；復於同年十月十四日十三時許，在中壢市○○路○
    段一五二號前，持自備鑰匙竊取梁興華所有之車號ＲＱＭ─八四八號機車，因認
    被告此部分所涉竊盜罪嫌，與本案論罪科刑部分有連續犯之裁判上一罪關係而移
    送併辦。惟按連續犯必須基於一個概括之犯意，連續數行為而犯同一罪名時，始
    能成立，所謂基於一個概括之犯意，即指該項犯罪行為，客觀上雖有次數可分，
    而在犯人主觀上，不外出於一個犯意之連續進行。如不能證明有此概括犯意存在
    ，則無論所犯罪名是否相同，均應併合論罪，即無適用該條之餘地（參照最高法
    院二十二年上字第三二三三號判例）。經查，前揭移送併辦部分之犯罪時間，距
    本案約七個月至九個月之久，時間上均非緊接，且被告係因無錢可用才臨時起意
    ，踰入被害人蔡密純住處行竊一節，業據其於本院審理時供認在卷，另被告係因
    腿部骨折之故，始起意竊取機車代步，亦如前述，足徵被告前揭移送併辦部分之
    犯行，均非渠於本案犯罪時所能預見，難認被告係基於連續初發之意思，自始均
    在一預定犯罪計畫以內，出於主觀上始終同一犯意而為進行，是縱被告就移送併
    案部分均涉有竊盜罪嫌，亦屬另行起意而為，難謂與前開論罪科刑部分有何連續
    犯之裁判上一罪關係存在，本院自不得予以審酌，而應退由各署檢察官另行依法
    處理。
據上論斷，應依刑事訴訟法第二百七十三條之一第一項、第二百九十九條第一項前段
，刑法第三百二十一條第一項第二款、第四十七條，判決如主文。
本案經檢察官崔秉君到庭執行職務。
中      華      民      國    九十二    年     十一     月    二十七    日
                                臺灣桃園地方法院刑事第十一庭
                                  審判長法  官  林  孟  宜
                                        法  官  吳  麗  英
                                        法  官  丁  俊  成
右正本證明與原本無異。
如不服本判決，應於判決送達後十日內向本院提出上訴狀( 應附繕本 )，上訴於臺灣
高等法院。
                                        書記官   簡  慧  瑛
中      華      民      國    九十二    年     十二     月      二      日
附錄本案論罪科刑依據之法條：
刑法第三百二十一條：
犯竊盜罪而有左列情形之一者，處六月以上、五年以下有期徒刑：
一、於夜間侵入住宅或有人居住之建築物、船艦或隱匿其內而犯之者。
二、毀越門扇、牆垣或其他安全設備而犯之者。
三、攜帶兇器而犯之者。
四、結夥三人以上而犯之者。
五、乘火災、水災或其他災害之際而犯之者。
六、在車站或埠頭而犯之者。
前項之未遂犯罰之。


司法院資訊處製作；財團法人民間司法改革基金會備份。
